臺灣宜蘭地方法院刑事裁定　　　　100年度撤緩更(一)字第1號
聲　請　人　臺灣宜蘭地方法院檢察署檢察官
受　刑　人　范瑞鋒
上列聲請人因受刑人違反藥事法案件（臺灣雲林地方法院99年度
訴字第752號），聲請撤銷緩刑之宣告，經本院以100年度撤緩字
第26號裁定後，受刑人不服提起抗告，經臺灣高等法院以100年
度抗字第1029號裁定撤銷發回，本院裁定如下：
    主  文
范瑞鋒之緩刑宣告撤銷。
    理  由
一、聲請意旨略以：受刑人范瑞鋒因違反藥事法案件，經臺灣雲
    林地方法院以96年度訴字第752號刑事判決判處執行刑有期
    徒刑2年，緩刑5年，並應依判決附表所示時間分期支付各被
    害人一定之金額，該判決於民國98年4月23日確定。惟經數
    被害人表示受刑人未於附表所示時間支付一定金額，故受刑
    人未履行緩刑期間所附條件，足認原宣告之緩刑難收預期效
    果，而有執行刑罰之必要。
二、按「受二年以下有期徒刑、拘役或罰金之宣告，而有下列情
    形之一，認以暫不執行為適當者，得宣告二年以上五年以下
    之緩刑，其期間自裁判確定之日起算：一、未曾因故意犯罪
    受有期徒刑以上刑之宣告者。二、前因故意犯罪受有期徒刑
    以上刑之宣告，執行完畢或赦免後，五年以內未曾因故意犯
    罪受有期徒刑以上刑之宣告者。」、「緩刑宣告，得斟酌情
    形，命犯罪行為人為下列各款事項：三、向被害人支付相當
    數額之財產或非財產上之損害賠償。」刑法第74條第1項、
    第2項第3款定有明文。又「受緩刑之宣告而有下列情形之一
    ，足認原宣告之緩刑難收其預期效果，而有執行刑罰之必要
    者，得撤銷其宣告：四、違反第七十四條第二項第一款至第
    八款所定負擔情節重大者。」，同法第75條之1第1項第4款
    亦定有明文。惟緩刑制度設計之本旨，主要目的在鼓勵惡性
    較輕微之犯罪行為人或偶發犯、初犯得適時改過，以促其遷
    善，復歸社會正途，又緩刑宣告得以附條件方式為之，亦係
    基於個別預防與分配正義，俾確保犯罪行為人自新及適度填
    補其犯罪所生之損害為目的，然犯罪行為人經宣告緩刑後，
    若有具體事證足認其並不因此有改過遷善之意，自不宜給予
    緩刑之寬典，故而設有撤銷緩刑宣告制度。而依前開刑法第
    75條之1之條文中，關於所謂「情節重大」之要件，當從受
    判決人自始是否真心願意接受緩刑所附之條件，或於受判決
    人於緩刑期間中顯有履行負擔之可能而隱匿或處分其財產、
    故意不履行、無正當事由拒絕履行或顯有逃匿之虞等情事而
    言，考量受判決人未履行條件情形與被害人所受損害間，依
    比例原則綜合衡酌原宣告之緩刑是否難收其預期之效果，而
    確有執行刑罰之必要，資以決定該緩刑宣告是否應予撤銷。
三、經查：
  (一)受刑人范瑞鋒因違反藥事法案件，經臺灣雲林地方法院以96
    年度訴字第752號刑事判決判處執行刑有期徒刑2年，緩刑5
    年，並應依判決附表所示時間分期支付各被害人一定之金額
    ，該判決於98年4月23日確定，有上開刑事判決書在卷可稽
    。而依該判決書附表貳所載，受刑人所應賠償之被害人總計
    50人，其中關於被害人陳忠明應賠償新台幣（下同）148,00
    0元，僅於98年間賠償14,800元；關於被害人李水濱應賠償
    128,800元，但均未賠償；關於被害人鄧均貴應賠償63,000
    元，僅於98年6月10日賠償6,300元；關於被害人羅壽埬應賠
    償27,500元，僅賠償2,750元；關於被害人李正男應賠償
    51,300元，僅於98年6月10日賠償5,130元；關於被害人黃新
    田應賠償65,000元，但均未賠償；關於被害人陳靜宜應賠償
    136,200元，僅於98年6月10日賠償13,620元等情，有臺灣雲
    林地方法院檢察署98年度執緩字第89號卷所附被害人訊問筆
    錄、被害人陳情書狀及被害人羅壽埬存摺交易明細表等件為
    證。
  (二)受刑人嗣於調查中，主張其業於98年6月29日賠償2,000元予
    被害人陳義權（應賠償金額2,000元）、100年7月17日、100
    年7月18日分別匯款74,070元、24,750元至被害人張再振、
    羅壽棟之帳戶內，有被害人陳報狀（本院卷第63頁）、被害
    人張再振簽署之切結和解書（本院卷第58頁）、郵政國內匯
    款執據2紙（本院卷第59、60頁）在卷可佐。另同案被告陳
    文魁業已於100年9月23日賠償被害人王惠緩140,000元、被
    害人鄧均貴90,000元、被害人陳忠明148,000元、被害人李
    正男51,300元，有被害人書立之和解書4份（本院卷第54至
    57 頁）附卷可參。
  (三)從受刑人履行賠償之情形觀之，受刑人於該刑事案件審理中
    ，與多數之被害人於96年間達成和解（見本院卷第32至53頁
    之和解書），使法院認受刑人有履行賠償之意願及能力，於
    98年3月31日宣判時，給予受刑人緩刑5年，並命其於緩刑期
    間內履行附表所示之賠償條件，此可從該案判決書第55頁事
    實及理由欄、論罪科刑理由欄八之內容可知。惟受刑人於
    98年6月10日第一期賠償中，僅依約賠償部分被害人30人，
    有大宗入戶匯款執據4紙附卷為證（本院卷第61、62、64、
    65頁），其後即無相關之匯款紀錄。換言之，受刑人於刑事
    案件審理中，與多數人被害人達成和解，使法院認受刑人確
    有還款之誠意，而予以緩刑之機會，該刑事案件於98年3月
    31 日宣判後，受刑人亦僅於98年6月10日賠償部分被害人之
    第一期賠償金後，嗣後即未依約賠償，再於100年6、7月間
    ，再賠償被害人張再振、羅壽埬2人而已。而經本院質之受
    刑人之還款能力，受刑人陳稱：「（本件是在98年3月判決
    ，那時候你就已經沒有辦法給付了？）是的，所以我一直在
    籌錢要還給這些被害人。當初我是想要用借錢或是其他的方
    式或是找工作來賠償被害人。還沒有判決之前，我已經先賠
    了一百多萬，之後我的家裡生活有困難，我也有一直在借貸
    金錢在賠償。」（參見本院卷第24頁100年12月8日訊問筆錄
    ），足見受刑人自始即無確定之還款計畫以籌款按期賠償被
    害人之損失，卻仍為附表所示之還款承諾。
  (四)綜合上情判斷，受刑人前開違反藥事法案件之被害人人數眾
    多，被告明知自身已無賠償被害人之能力，仍再度利用被害
    人之良善，利用與多數被害人達成和解之方式，致使法院認
    受刑人確有悔悟之情形，給予緩刑之機會以利受刑人籌款賠
    償被害人，詎受刑人僅依約賠償部分被害人第一期分期款後
    ，嗣後即未履行承諾，再以經濟狀況不佳、部分被害人非其
    業務承攬而來、多數被害人無法聯絡等語搪塞，欲想事後僅
    於100年7月間賠償被害人張再振、羅壽埬2人之方式，再欲
    欺瞞法院相信其有還款之誠意與能力而躲避刑責，致使多數
    被害人獲得空有執行名義，但實際上無法獲得求償可能機會
    之判決書1紙。是本件受刑人自始即無還款之誠意，並審酌
    被害人人數之眾多，影響被害人財產權甚鉅，足認原宣告緩
    刑難收預期效果，而有執行刑罰之必要，是聲請人之聲請，
    應予准許。
四、依刑事訴訟法第476條、刑法第75條之1第1項第4款，裁定如
    主文。
中    華    民    國   100    年    12    月    26    日
                  刑事第五庭  法  官  辜漢忠
以上正本證明與原本無異。
如不服本裁定應於送達後5日內向本院提出抗告狀。
                              書記官  林詩綺
中    華    民    國   100    年    12    月    26    日
附表：被告緩刑期間應支付金額方式一覽表
┌─────────────────────────────────────┐
│附表貳(一)被告范瑞鋒緩刑期間應支付金額方式一覽表                            │
├────┬──────────────────────────┬─────┤
│對應之  │給付之對象、總金額、所分期數、分期金額、應支付之日期│備註      │
│犯罪事實│                                                    │          │
├────┼──────────────────────────┼─────┤
│一(一)    │范瑞鋒應支付被害人張詠湄共新臺幣貳萬柒仟元，分十期，│          │
│        │每期新臺幣貳仟柒佰元，分別於民國九十八年六月十日、民│          │
│        │國九十八年九月十日、民國九十八年十二月十日、民國九十│          │
│        │九年三月十日、民國九十九年六月十日、民國九十九年九月│          │
│        │十日、民國九十九年十二月十日、民國一百年三月十日、民│          │
│        │國一百年六月十日、民國一百年九月十日支付（如遇例假日│          │
│        │，以上期日均順延一日）。                            │          │
├────┼──────────────────────────┼─────┤
│一(二)    │范瑞鋒應支付被害人劉福珍共新臺幣貳萬元，分十期，每期│          │
│        │新臺幣貳仟元，分別於民國九十八年六月十日、民國九十八│          │
│        │年九月十日、民國九十八年十二月十日、民國九十九年三月│          │
│        │十日、民國九十九年六月十日、民國九十九年九月十日、民│          │
│        │國九十九年十二月十日、民國一百年三月十日、民國一百年│          │
│        │六月十日、民國一百年九月十日支付（如遇例假日，以上期│          │
│        │日均順延一日）。                                    │          │
├────┼──────────────────────────┼─────┤
│一(三)    │范瑞鋒應支付被害人王呂悅子共新臺幣貳萬元，分十期，每│          │
│        │期新臺幣貳仟元，分別於民國九十八年六月十日、民國九十│          │
│        │八年九月十日、民國九十八年十二月十日、民國九十九年三│          │
│        │月十日、民國九十九年六月十日、民國九十九年九月十日、│          │
│        │民國九十九年十二月十日、民國一百年三月十日、民國一百│          │
│        │年六月十日、民國一百年九月十日支付（如遇例假日，以上│          │
│        │期日均順延一日）。                                  │          │
├────┼──────────────────────────┼─────┤
│一(四)    │范瑞鋒應支付被害人姚士賓共新臺幣伍萬元，分十期，每期│          │
│        │新臺幣伍仟元，分別於民國九十八年六月十日、民國九十八│          │
│        │年九月十日、民國九十八年十二月十日、民國九十九年三月│          │
│        │十日、民國九十九年六月十日、民國九十九年九月十日、民│          │
│        │國九十九年十二月十日、民國一百年三月十日、民國一百年│          │
│        │六月十日、民國一百年九月十日支付（如遇例假日，以上期│          │
│        │日均順延一日）。                                    │          │
├────┼──────────────────────────┼─────┤
│一(五)    │范瑞鋒應支付被害人林朗垣共新臺幣陸萬伍仟元，分十期，│          │
│        │每期新臺幣陸仟伍佰元，分別於民國九十八年六月十日、民│          │
│        │國九十八年九月十日、民國九十八年十二月十日、民國九十│          │
│        │九年三月十日、民國九十九年六月十日、民國九十九年九月│          │
│        │十日、民國九十九年十二月十日、民國一百年三月十日、民│          │
│        │國一百年六月十日、民國一百年九月十日支付（如遇例假日│          │
│        │，以上期日均順延一日）。                            │          │
├────┼──────────────────────────┼─────┤
│一(六)    │范瑞鋒應支付被害人彭重光共新臺幣萬元，分十期，每期│          │
│        │新臺幣仟元，分別於民國九十八年六月十日、民國九十八│          │
│        │年九月十日、民國九十八年十二月十日、民國九十九年三月│          │
│        │十日、民國九十九年六月十日、民國九十九年九月十日、民│          │
│        │國九十九年十二月十日、民國一百年三月十日、民國一百年│          │
│        │六月十日、民國一百年九月十日支付（如遇例假日，以上期│          │
│        │日均順延一日）。                                    │          │
├────┼──────────────────────────┼─────┤
│一(七)    │范瑞鋒應支付被害人黃爾禮共新臺幣萬陸仟元，分十期，│          │
│        │每期新臺幣仟陸佰元，分別於民國九十八年六月十日、民│          │
│        │國九十八年九月十日、民國九十八年十二月十日、民國九十│          │
│        │九年三月十日、民國九十九年六月十日、民國九十九年九月│          │
│        │十日、民國九十九年十二月十日、民國一百年三月十日、民│          │
│        │國一百年六月十日、民國一百年九月十日支付（如遇例假日│          │
│        │，以上期日均順延一日）。                            │          │
├────┼──────────────────────────┼─────┤
│一(八)    │范瑞鋒應支付被害人蘇國長共新臺幣伍萬壹仟元，分十期，│          │
│        │每期新臺幣伍仟壹佰元，分別於民國九十八年六月十日、民│          │
│        │國九十八年九月十日、民國九十八年十二月十日、民國九十│          │
│        │九年三月十日、民國九十九年六月十日、民國九十九年九月│          │
│        │十日、民國九十九年十二月十日、民國一百年三月十日、民│          │
│        │國一百年六月十日、民國一百年九月十日支付（如遇例假日│          │
│        │，以上期日均順延一日）。                            │          │
├────┼──────────────────────────┼─────┤
│一(九)    │范瑞鋒應支付被害人林雲龍共新臺幣肆萬元，分十期，每期│犯罪所得為│
│        │新臺幣肆仟元，分別於民國九十八年六月十日、民國九十八│伍萬元，其│
│        │年九月十日、民國九十八年十二月十日、民國九十九年三月│中壹萬元已│
│        │十日、民國九十九年六月十日、民國九十九年九月十日、民│於96年12月│
│        │國九十九年十二月十日、民國一百年三月十日、民國一百年│17日給付。│
│        │六月十日、民國一百年九月十日支付（如遇例假日，以上期│          │
│        │日均順延一日）。                                    │          │
├────┼──────────────────────────┼─────┤
│一(十)    │范瑞鋒應支付被害人陳靜宜共新臺幣壹拾萬陸仟貳佰元，│          │
│        │分十期，每期新臺幣壹萬仟陸佰貳拾元，分別於民國九十│          │
│        │八年六月十日、民國九十八年九月十日、民國九十八年十二│          │
│        │月十日、民國九十九年三月十日、民國九十九年六月十日、│          │
│        │民國九十九年九月十日、民國九十九年十二月十日、民國一│          │
│        │百年三月十日、民國一百年六月十日、民國一百年九月十日│          │
│        │支付（如遇例假日，以上期日均順延一日）。            │          │
├────┼──────────────────────────┼─────┤
│一(十一)    │范瑞鋒應支付被害人江仁隆共新臺幣壹拾萬肆仟捌佰元，│          │
│        │分十期，每期新臺幣壹萬仟肆佰捌拾元，分別於民國九十│          │
│        │八年六月十日、民國九十八年九月十日、民國九十八年十二│          │
│        │月十日、民國九十九年三月十日、民國九十九年六月十日、│          │
│        │民國九十九年九月十日、民國九十九年十二月十日、民國一│          │
│        │百年三月十日、民國一百年六月十日、民國一百年九月十日│          │
│        │支付（如遇例假日，以上期日均順延一日）。            │          │
├────┼──────────────────────────┼─────┤
│一(十二)    │范瑞鋒應支付被害人賴明通共新臺幣肆萬捌仟元，分十期，│犯罪所得為│
│        │每期新臺幣肆仟捌佰元，分別於民國九十八年六月十日、民│伍萬元，其│
│        │國九十八年九月十日、民國九十八年十二月十日、民國九十│中貳仟元已│
│        │九年三月十日、民國九十九年六月十日、民國九十九年九月│於96年12月│
│        │十日、民國九十九年十二月十日、民國一百年三月十日、民│9日給付。 │
│        │國一百年六月十日、民國一百年九月十日支付（如遇例假日│          │
│        │，以上期日均順延一日）。                            │          │
├────┼──────────────────────────┼─────┤
│一(十三)    │范瑞鋒應支付被害人黃教修共新臺幣陸萬仟貳佰元，分十│犯罪所得為│
│        │期，每期新臺幣陸仟佰貳拾元，分別於民國九十八年六月│柒萬伍仟貳│
│        │十日、民國九十八年九月十日、民國九十八年十二月十日、│佰元，其中│
│        │民國九十九年三月十日、民國九十九年六月十日、民國九十│壹萬貳仟元│
│        │九年九月十日、民國九十九年十二月十日、民國一百年三月│已於96年12│
│        │十日、民國一百年六月十日、民國一百年九月十日支付（如│月17日給付│
│        │遇例假日，以上期日均順延一日）。                    │。        │
│        │                                                    │          │
│        │                                                    │          │
├────┼──────────────────────────┼─────┤
│一(十四)    │范瑞鋒應支付被害人簡立明共新臺幣壹拾肆萬柒仟元，分十│          │
│        │期，每期新臺幣壹萬肆仟柒佰元，分別於民國九十八年六月│          │
│        │十日、民國九十八年九月十日、民國九十八年十二月十日、│          │
│        │民國九十九年三月十日、民國九十九年六月十日、民國九十│          │
│        │九年九月十日、民國九十九年十二月十日、民國一百年三月│          │
│        │十日、民國一百年六月十日、民國一百年九月十日支付（如│          │
│        │遇例假日，以上期日均順延一日）。                    │          │
├────┼──────────────────────────┼─────┤
│二      │范瑞鋒應支付被害人黃火茂共新臺幣伍萬貳仟貳佰元，分十│          │
│        │期，每期新臺幣伍仟貳佰貳拾元，分別於民國九十八年六月│          │
│        │十日、民國九十八年九月十日、民國九十八年十二月十日、│          │
│        │民國九十九年三月十日、民國九十九年六月十日、民國九十│          │
│        │九年九月十日、民國九十九年十二月十日、民國一百年三月│          │
│        │十日、民國一百年六月十日、民國一百年九月十日支付（如│          │
│        │遇例假日，以上期日均順延一日）。                    │          │
├────┼──────────────────────────┼─────┤
│三      │范瑞鋒應支付被害人陳城共新臺幣壹拾萬元，分十期，每期│          │
│        │新臺幣壹萬元，分別於民國九十八年六月十日、民國九十八│          │
│        │年九月十日、民國九十八年十二月十日、民國九十九年三月│          │
│        │十日、民國九十九年六月十日、民國九十九年九月十日、民│          │
│        │國九十九年十二月十日、民國一百年三月十日、民國一百年│          │
│        │六月十日、民國一百年九月十日支付（如遇例假日，以上期│          │
│        │日均順延一日）。                                    │          │
├────┼──────────────────────────┼─────┤
│四      │范瑞鋒應支付被害人林連國共新臺幣伍萬仟陸佰元，分十│犯罪所得為│
│        │期，每期新臺幣伍仟佰陸拾元，分別於民國九十八年六月│陸萬陸仟陸│
│        │十日、民國九十八年九月十日、民國九十八年十二月十日、│佰元，其中│
│        │民國九十九年三月十日、民國九十九年六月十日、民國九十│壹萬仟元│
│        │九年九月十日、民國九十九年十二月十日、民國一百年三月│已於96年12│
│        │十日、民國一百年六月十日、民國一百年九月十日支付（如│月21日給付│
│        │遇例假日，以上期日均順延一日）。                    │。        │
│        │                                                    │          │
│        │                                                    │          │
├────┼──────────────────────────┼─────┤
│五      │范瑞鋒應支付被害人陳木興共新臺幣柒萬貳仟元，分十期，│          │
│        │每期新臺幣柒仟貳佰元，分別於民國九十八年六月十日、民│          │
│        │國九十八年九月十日、民國九十八年十二月十日、民國九十│          │
│        │九年三月十日、民國九十九年六月十日、民國九十九年九月│          │
│        │十日、民國九十九年十二月十日、民國一百年三月十日、民│          │
│        │國一百年六月十日、民國一百年九月十日支付（如遇例假日│          │
│        │，以上期日均順延一日）。                            │          │
├────┼──────────────────────────┼─────┤
│六      │范瑞鋒應支付被害人賴進發共新臺幣肆萬柒仟肆佰元，分十│犯罪所得為│
│        │期，每期新臺幣肆仟柒佰肆拾元，分別於民國九十八年六月│柒萬柒仟肆│
│        │十日、民國九十八年九月十日、民國九十八年十二月十日、│佰元，其中│
│        │民國九十九年三月十日、民國九十九年六月十日、民國九十│萬元已於│
│        │九年九月十日、民國九十九年十二月十日、民國一百年三月│96年12月17│
│        │十日、民國一百年六月十日、民國一百年九月十日支付（如│日給付。  │
│        │遇例假日，以上期日均順延一日）。                    │          │
│        │                                                    │          │
├────┼──────────────────────────┼─────┤
│七      │范瑞鋒應支付被害人蘇士誠共新臺幣萬陸仟元，分十期，│          │
│        │每期新臺幣仟陸佰元，分別於民國九十八年六月十日、民│          │
│        │國九十八年九月十日、民國九十八年十二月十日、民國九十│          │
│        │九年三月十日、民國九十九年六月十日、民國九十九年九月│          │
│        │十日、民國九十九年十二月十日、民國一百年三月十日、民│          │
│        │國一百年六月十日、民國一百年九月十日支付（如遇例假日│          │
│        │，以上期日均順延一日）。                            │          │
├────┼──────────────────────────┼─────┤
│八      │范瑞鋒應支付被害人李定國共新臺幣壹拾肆萬伍仟肆佰元，│          │
│        │分十期，每期新臺幣壹萬肆仟伍佰肆拾元，分別於民國九十│          │
│        │八年六月十日、民國九十八年九月十日、民國九十八年十二│          │
│        │月十日、民國九十九年三月十日、民國九十九年六月十日、│          │
│        │民國九十九年九月十日、民國九十九年十二月十日、民國一│          │
│        │百年三月十日、民國一百年六月十日、民國一百年九月十日│          │
│        │支付（如遇例假日，以上期日均順延一日）。            │          │
├────┼──────────────────────────┼─────┤
│九      │范瑞鋒應支付被害人李國照共新臺幣壹拾陸萬貳仟元，分十│          │
│        │期，每期新臺幣壹萬陸仟貳佰元，分別於民國九十八年六月│          │
│        │十日、民國九十八年九月十日、民國九十八年十二月十日、│          │
│        │民國九十九年三月十日、民國九十九年六月十日、民國九十│          │
│        │九年九月十日、民國九十九年十二月十日、民國一百年三月│          │
│        │十日、民國一百年六月十日、民國一百年九月十日支付（如│          │
│        │遇例假日，以上期日均順延一日）。                    │          │
├────┼──────────────────────────┼─────┤
│十      │范瑞鋒應支付被害人江文忠共新臺幣陸萬伍仟捌佰元，分十│犯罪所得為│
│        │期，每期新臺幣陸仟伍佰捌拾元，分別於民國九十八年六月│陸萬柒仟捌│
│        │十日、民國九十八年九月十日、民國九十八年十二月十日、│佰元，其中│
│        │民國九十九年三月十日、民國九十九年六月十日、民國九十│貳仟元已於│
│        │九年九月十日、民國九十九年十二月十日、民國一百年三月│96年12月17│
│        │十日、民國一百年六月十日、民國一百年九月十日支付（如│日給付。  │
│        │遇例假日，以上期日均順延一日）。                    │          │
├────┼──────────────────────────┼─────┤
│十一      │范瑞鋒應支付被害人陳哲強共新臺幣壹拾萬零捌佰元，分十│          │
│        │期，每期新臺幣壹萬零捌拾元，分別於民國九十八年六月十│          │
│        │日、民國九十八年九月十日、民國九十八年十二月十日、民│          │
│        │國九十九年三月十日、民國九十九年六月十日、民國九十九│          │
│        │年九月十日、民國九十九年十二月十日、民國一百年三月十│          │
│        │日、民國一百年六月十日、民國一百年九月十日支付（如遇│          │
│        │例假日，以上期日均順延一日）。                      │          │
├────┼──────────────────────────┼─────┤
│十二      │范瑞鋒應支付被害人林春田共新臺幣壹拾萬柒仟元，分十│          │
│        │期，每期新臺幣壹萬仟柒佰元，分別於民國九十八年六月│          │
│        │十日、民國九十八年九月十日、民國九十八年十二月十日、│          │
│        │民國九十九年三月十日、民國九十九年六月十日、民國九十│          │
│        │九年九月十日、民國九十九年十二月十日、民國一百年三月│          │
│        │十日、民國一百年六月十日、民國一百年九月十日支付（如│          │
│        │遇例假日，以上期日均順延一日）。                    │          │
├────┼──────────────────────────┼─────┤
│十三      │范瑞鋒應支付被害人藍添益共新臺幣壹拾肆萬貳仟元，分十│          │
│        │期，每期新臺幣壹萬肆仟貳佰元，分別於民國九十八年六月│          │
│        │十日、民國九十八年九月十日、民國九十八年十二月十日、│          │
│        │民國九十九年三月十日、民國九十九年六月十日、民國九十│          │
│        │九年九月十日、民國九十九年十二月十日、民國一百年三月│          │
│        │十日、民國一百年六月十日、民國一百年九月十日支付（如│          │
│        │遇例假日，以上期日均順延一日）。                    │          │
├────┼──────────────────────────┼─────┤
│十四      │范瑞鋒與宋連興應連帶支付被害人徐垂舒共新臺幣柒萬貳仟│          │
│        │元，分十期，每期新臺幣柒仟貳佰元，分別於民國九十八年│          │
│        │六月十日、民國九十八年九月十日、民國九十八年十二月十│          │
│        │日、民國九十九年三月十日、民國九十九年六月十日、民國│          │
│        │九十九年九月十日、民國九十九年十二月十日、民國一百年│          │
│        │三月十日、民國一百年六月十日、民國一百年九月十日支付│          │
│        │（如遇例假日，以上期日均順延一日）。                │          │
├────┼──────────────────────────┼─────┤
│十五      │范瑞鋒與宋連興連帶應支付被害人黃榮壽共新臺幣捌萬貳仟│          │
│        │佰元，分十期，每期新臺幣捌仟貳佰拾元，分別於民國│          │
│        │九十八年六月十日、民國九十八年九月十日、民國九十八年│          │
│        │十二月十日、民國九十九年三月十日、民國九十九年六月十│          │
│        │日、民國九十九年九月十日、民國九十九年十二月十日、民│          │
│        │國一百年三月十日、民國一百年六月十日、民國一百年九月│          │
│        │十日支付（如遇例假日，以上期日均順延一日）。        │          │
├────┼──────────────────────────┼─────┤
│十六      │范瑞鋒應支付被害人邱月榮共新臺幣柒萬陸仟元，分十期，│          │
│        │每期新臺幣柒仟陸佰元，分別於民國九十八年六月十日、民│          │
│        │國九十八年九月十日、民國九十八年十二月十日、民國九十│          │
│        │九年三月十日、民國九十九年六月十日、民國九十九年九月│          │
│        │十日、民國九十九年十二月十日、民國一百年三月十日、民│          │
│        │國一百年六月十日、民國一百年九月十日支付（如遇例假日│          │
│        │，以上期日均順延一日）。                            │          │
├────┼──────────────────────────┼─────┤
│十七      │范瑞鋒與宋連興應連帶支付被害人張玉章共新臺幣柒萬陸仟│          │
│        │元，分十期，每期新臺幣柒仟陸佰元，分別於民國九十八年│          │
│        │六月十日、民國九十八年九月十日、民國九十八年十二月十│          │
│        │日、民國九十九年三月十日、民國九十九年六月十日、民國│          │
│        │九十九年九月十日、民國九十九年十二月十日、民國一百年│          │
│        │三月十日、民國一百年六月十日、民國一百年九月十日支付│          │
│        │（如遇例假日，以上期日均順延一日）。                │          │
├────┼──────────────────────────┼─────┤
│十八      │范瑞鋒與宋連興應連帶支付被害人周春貴共新臺幣貳萬捌仟│犯罪所得為│
│        │貳佰元，分十期，每期新臺幣貳仟捌佰貳拾元，分別於民國│萬捌仟貳│
│        │九十八年六月十日、民國九十八年九月十日、民國九十八年│佰元，其中│
│        │十二月十日、民國九十九年三月十日、民國九十九年六月十│壹萬元已於│
│        │日、民國九十九年九月十日、民國九十九年十二月十日、民│96年12月4 │
│        │國一百年三月十日、民國一百年六月十日、民國一百年九月│日給付。  │
│        │十日支付（如遇例假日，以上期日均順延一日）。        │          │
├────┼──────────────────────────┼─────┤
│十九      │范瑞鋒與宋連興應連帶支付被害人劉秀滿共新臺幣壹拾肆萬│          │
│        │貳仟元，分十期，每期新臺幣壹萬肆仟貳佰元，分別於民國│          │
│        │九十八年六月十日、民國九十八年九月十日、民國九十八年│          │
│        │十二月十日、民國九十九年三月十日、民國九十九年六月十│          │
│        │日、民國九十九年九月十日、民國九十九年十二月十日、民│          │
│        │國一百年三月十日、民國一百年六月十日、民國一百年九月│          │
│        │十日支付（如遇例假日，以上期日均順延一日）。        │          │
├────┼──────────────────────────┼─────┤
│二十      │范瑞鋒與宋秀勤應連帶支付被害人張再振共新臺幣捌萬貳仟│          │
│        │佰元，分十期，每期新臺幣捌仟貳佰拾元，分別於民國│          │
│        │九十八年六月十日、民國九十八年九月十日、民國九十八年│          │
│        │十二月十日、民國九十九年三月十日、民國九十九年六月十│          │
│        │日、民國九十九年九月十日、民國九十九年十二月十日、民│          │
│        │國一百年三月十日、民國一百年六月十日、民國一百年九月│          │
│        │十日支付（如遇例假日，以上期日均順延一日）。        │          │
├────┼──────────────────────────┼─────┤
│      │犯罪所得為壹拾壹萬元，已全數於96年5月9日給付被害人彭│          │
│        │郁枝，不再命給付。                                  │          │
├────┼──────────────────────────┼─────┤
│      │范瑞鋒與宋連興應連帶支付被害人曹嬿鎔共新臺幣貳萬元，│犯罪所得為│
│        │分十期，每期新臺幣貳仟元，分別於民國九十八年六月十日│萬伍仟元│
│        │、民國九十八年九月十日、民國九十八年十二月十日、民國│，其中壹萬│
│        │九十九年三月十日、民國九十九年六月十日、民國九十九年│伍仟元已於│
│        │九月十日、民國九十九年十二月十日、民國一百年三月十日│96年12月6 │
│        │、民國一百年六月十日、民國一百年九月十日支付（如遇例│日給付。  │
│        │假日，以上期日均順延一日）。                        │          │
├────┼──────────────────────────┼─────┤
│      │范瑞鋒、宋連興、黃明揚及林梅桂應連帶支付被害人陳錫章│          │
│        │共新臺幣柒萬玖仟貳佰元，分十期，每期新臺幣柒仟玖佰貳│          │
│        │拾元，分別於民國九十八年六月十日、民國九十八年九月十│          │
│        │日、民國九十八年十二月十日、民國九十九年三月十日、民│          │
│        │國九十九年六月十日、民國九十九年九月十日、民國九十九│          │
│        │年十二月十日、民國一百年三月十日、民國一百年六月十日│          │
│        │、民國一百年九月十日支付（如遇例假日，以上期日均順延│          │
│        │一日）。                                            │          │
├────┼──────────────────────────┼─────┤
│      │范瑞鋒、馮玲娜及陳文魁應連帶支付被害人李正男共新臺幣│          │
│        │伍萬壹仟佰元，分十期，每期新臺幣伍仟壹佰拾元，分│          │
│        │別於民國九十八年六月十日、民國九十八年九月十日、民國│          │
│        │九十八年十二月十日、民國九十九年三月十日、民國九十九│          │
│        │年六月十日、民國九十九年九月十日、民國九十九年十二月│          │
│        │十日、民國一百年三月十日、民國一百年六月十日、民國一│          │
│        │百年九月十日支付（如遇例假日，以上期日均順延一日）。│          │
├────┼──────────────────────────┼─────┤
│      │犯罪所得為壹拾伍萬肆仟肆佰元，已全數於96年5月4日給付│          │
│        │被害人張堂鎬，不再命給付。                          │          │
├────┼──────────────────────────┼─────┤
│      │范瑞鋒、宋連興、黃明揚及林梅桂應連帶支付被害人周松共│          │
│        │新臺幣壹拾伍萬肆仟肆佰元，分十期，每期新臺幣壹萬伍仟│          │
│        │肆佰肆拾元，分別於民國九十八年六月十日、民國九十八年│          │
│        │九月十日、民國九十八年十二月十日、民國九十九年三月十│          │
│        │日、民國九十九年六月十日、民國九十九年九月十日、民國│          │
│        │九十九年十二月十日、民國一百年三月十日、民國一百年六│          │
│        │月十日、民國一百年九月十日支付（如遇例假日，以上期日│          │
│        │均順延一日）。                                      │          │
├────┼──────────────────────────┼─────┤
│      │范瑞鋒、宋連興應連帶支付被害人黃羅月娥共新臺幣壹拾伍│          │
│        │萬肆仟肆佰元，分十期，每期新臺幣壹萬伍仟肆佰肆拾元，│          │
│        │分別於民國九十八年六月十日、民國九十八年九月十日、民│          │
│        │國九十八年十二月十日、民國九十九年三月十日、民國九十│          │
│        │九年六月十日、民國九十九年九月十日、民國九十九年十二│          │
│        │月十日、民國一百年三月十日、民國一百年六月十日、民國│          │
│        │一百年九月十日支付（如遇例假日，以上期日均順延一日）│          │
│        │。                                                  │          │
├────┼──────────────────────────┼─────┤
│      │范瑞鋒、宋連興、馮玲娜及陳文魁應連帶支付被害人王惠緩│犯罪所得為│
│        │共新臺幣壹拾壹萬貳仟元，分十期，每期新臺幣壹萬壹仟貳│壹拾肆萬肆│
│        │佰元，分別於民國九十八年六月十日、民國九十八年九月十│仟元，其中│
│        │日、民國九十八年十二月十日、民國九十九年三月十日、民│萬貳仟元│
│        │國九十九年六月十日、民國九十九年九月十日、民國九十九│已於96年12│
│        │年十二月十日、民國一百年三月十日、民國一百年六月十日│月5日給付 │
│        │、民國一百年九月十日支付（如遇例假日，以上期日均順延│。        │
│        │一日）。                                            │          │
├────┼──────────────────────────┼─────┤
│      │范瑞鋒、宋連興、陳文魁及馮玲娜應連帶支付被害人陳忠明│          │
│        │共新臺幣壹拾肆萬捌仟元，分十期，每期新臺幣壹萬肆仟捌│          │
│        │佰元，分別於民國九十八年六月十日、民國九十八年九月十│          │
│        │日、民國九十八年十二月十日、民國九十九年三月十日、民│          │
│        │國九十九年六月十日、民國九十九年九月十日、民國九十九│          │
│        │年十二月十日、民國一百年三月十日、民國一百年六月十日│          │
│        │、民國一百年九月十日支付（如遇例假日，以上期日均順延│          │
│        │一日）。                                            │          │
├────┼──────────────────────────┼─────┤
│      │范瑞鋒、宋連興、黃明揚及林梅桂應連帶支付被害人董孫攀│          │
│        │雲共新臺幣柒萬玖仟元，分十期，每期新臺幣柒仟玖佰元，│          │
│        │分別於民國九十八年六月十日、民國九十八年九月十日、民│          │
│        │國九十八年十二月十日、民國九十九年三月十日、民國九十│          │
│        │九年六月十日、民國九十九年九月十日、民國九十九年十二│          │
│        │月十日、民國一百年三月十日、民國一百年六月十日、民國│          │
│        │一百年九月十日支付（如遇例假日，以上期日均順延一日）│          │
│        │。                                                  │          │
├────┼──────────────────────────┼─────┤
│      │犯罪所得陸萬元，已全數於96年5月8日給付被害人胡黃碧玉│          │
│        │，不再命為給付。                                    │          │
├────┼──────────────────────────┼─────┤
│      │犯罪所得柒萬玖仟陸佰元，已全數於96年5月8日給付被害人│          │
│        │李應昌，不再命為給付。                              │          │
├────┼──────────────────────────┼─────┤
│      │范瑞鋒、宋連興、馮玲娜及陳文魁應連帶支付被害人李水濱│犯罪所得壹│
│        │共新臺幣壹拾貳萬捌仟捌佰元，分十期，每期新臺幣壹萬貳│拾陸萬仟│
│        │仟捌佰捌拾元，分別於民國九十八年六月十日、民國九十八│捌佰元，已│
│        │年九月十日、民國九十八年十二月十日、民國九十九年三月│於96年12月│
│        │十日、民國九十九年六月十日、民國九十九年九月十日、民│5日給付被 │
│        │國九十九年十二月十日、民國一百年三月十日、民國一百年│人萬伍仟│
│        │六月十日、民國一百年九月十日支付（如遇例假日，以上期│元。      │
│        │日均順延一日）。                                    │          │
├────┼──────────────────────────┼─────┤
│      │犯罪所得壹拾伍萬柒仟捌佰元，已全數於96年5月10日給付 │          │
│        │被害人林進發，不再命為給付。                        │          │
├────┼──────────────────────────┼─────┤
│      │范瑞鋒、宋連興、黃明揚及林梅桂應連帶支付被害人黃新田│犯罪所得壹│
│        │共新臺幣陸萬伍仟元，分十期，每期新臺幣陸仟伍佰元，分│捌萬伍仟元│
│        │別於民國九十八年六月十日、民國九十八年九月十日、民國│，已於96年│
│        │九十八年十二月十日、民國九十九年三月十日、民國九十九│12月6日給 │
│        │年六月十日、民國九十九年九月十日、民國九十九年十二月│付被害人貳│
│        │十日、民國一百年三月十日、民國一百年六月十日、民國一│萬元。    │
│        │百年九月十日支付（如遇例假日，以上期日均順延一日）。│          │
├────┼──────────────────────────┼─────┤
│      │范瑞鋒、宋連興應連帶支付被害人陳月嬌共新臺幣捌萬伍仟│犯罪所得壹│
│        │玖佰元，分十期，每期新臺幣捌仟伍佰玖拾元，分別於民國│拾壹萬零玖│
│        │九十八年六月十日、民國九十八年九月十日、民國九十八年│佰元，已於│
│        │十二月十日、民國九十九年三月十日、民國九十九年六月十│96年12月17│
│        │日、民國九十九年九月十日、民國九十九年十二月十日、民│日給付被害│
│        │國一百年三月十日、民國一百年六月十日、民國一百年九月│人貳萬伍仟│
│        │十日支付（如遇例假日，以上期日均順延一日）。        │元。      │
├────┼──────────────────────────┼─────┤
│      │范瑞鋒、劉仁欽應連帶支付被害人魏金田共新臺幣肆仟伍佰│犯罪所得柒│
│        │元，分十期，每期新臺幣肆佰伍拾元，分別於民國九十八年│萬玖仟伍佰│
│        │六月十日、民國九十八年九月十日、民國九十八年十二月十│元，已於96│
│        │日、民國九十九年三月十日、民國九十九年六月十日、民國│年3月間給 │
│        │九十九年九月十日、民國九十九年十二月十日、民國一百年│付被害人柒│
│        │三月十日、民國一百年六月十日、民國一百年九月十日支付│萬伍仟元。│
│        │（如遇例假日，以上期日均順延一日）。                │          │
├────┼──────────────────────────┼─────┤
│      │范瑞鋒、宋秀勤應連帶支付被害人羅壽埬共新臺幣貳萬柒仟│          │
│        │伍佰元，分十期，每期新臺幣貳仟柒佰伍拾元，分別於民國│          │
│        │九十八年六月十日、民國九十八年九月十日、民國九十八年│          │
│        │十二月十日、民國九十九年三月十日、民國九十九年六月十│          │
│        │日、民國九十九年九月十日、民國九十九年十二月十日、民│          │
│        │國一百年三月十日、民國一百年六月十日、民國一百年九月│          │
│        │十日支付（如遇例假日，以上期日均順延一日）。        │          │
├────┼──────────────────────────┼─────┤
│      │范瑞鋒、宋連興、馮玲娜及陳文魁應連帶支付被害人鄧均貴│犯罪所得玖│
│        │共新臺幣陸萬仟元，分十期，每期新臺幣陸仟佰元，分│萬元，已於│
│        │別於民國九十八年六月十日、民國九十八年九月十日、民國│96年12月7 │
│        │九十八年十二月十日、民國九十九年三月十日、民國九十九│日給付被害│
│        │年六月十日、民國九十九年九月十日、民國九十九年十二月│人貳萬柒仟│
│        │十日、民國一百年三月十日、民國一百年六月十日、民國一│元。      │
│        │百年九月十日支付（如遇例假日，以上期日均順延一日）。│          │
├────┼──────────────────────────┼─────┤
│      │范瑞鋒、宋連興、黃明揚及林梅桂應連帶支付被害人陳仁鑑│犯罪所得捌│
│        │共新臺幣伍萬捌仟佰元，分十期，每期新臺幣伍仟捌佰│萬貳仟佰│
│        │拾元，分別於民國九十八年六月十日、民國九十八年九月十│元，已於96│
│        │日、民國九十八年十二月十日、民國九十九年三月十日、民│年12月6日 │
│        │國九十九年六月十日、民國九十九年九月十日、民國九十九│給付被害人│
│        │年十二月十日、民國一百年三月十日、民國一百年六月十日│貳萬肆仟元│
│        │、民國一百年九月十日支付（如遇例假日，以上期日均順延│。        │
│        │一日）。                                            │          │
├────┼──────────────────────────┼─────┤
│      │范瑞鋒、宋連興、黃明揚及林梅桂應連帶支付被害人王秋夏│          │
│        │共新臺幣捌萬貳仟伍佰元，分十期，每期新臺幣捌仟貳佰伍│          │
│        │拾元，分別於民國九十八年六月十日、民國九十八年九月十│          │
│        │日、民國九十八年十二月十日、民國九十九年三月十日、民│          │
│        │國九十九年六月十日、民國九十九年九月十日、民國九十九│          │
│        │年十二月十日、民國一百年三月十日、民國一百年六月十日│          │
│        │、民國一百年九月十日支付（如遇例假日，以上期日均順延│          │
│        │一日）。                                            │          │
├────┼──────────────────────────┼─────┤
│      │犯罪所得壹拾陸萬柒仟肆佰元，已全數於96年5月4日給付被│          │
│        │害人吳素貞，不再命為給付。                          │          │
├────┼──────────────────────────┼─────┤
│      │范瑞鋒、宋連興及林敏慧應連帶支付被害人陳義權共新臺幣│犯罪所得伍│
│        │貳仟元，分十期，每期新臺幣貳佰元，分別於民國九十八年│萬玖仟柒佰│
│        │六月十日、民國九十八年九月十日、民國九十八年十二月十│元，已於96│
│        │日、民國九十九年三月十日、民國九十九年六月十日、民國│年5月28日 │
│        │九十九年九月十日、民國九十九年十二月十日、民國一百年│給付被害人│
│        │三月十日、民國一百年六月十日、民國一百年九月十日支付│伍萬柒仟柒│
│        │（如遇例假日，以上期日均順延一日）。                │佰元。    │
├────┼──────────────────────────┼─────┤
│支付公庫│范瑞鋒向公庫支付新臺幣伍拾萬元，分十期，每期新臺幣伍│          │
│        │萬元，分別於民國一百年十二月十日、民國一百零一年月│          │
│        │十日、民國一百零一年六月十日、民國一百零一年九月十日│          │
│        │、民國一百零一年十二月十日、民國一百零二年三月十日、│          │
│        │民國一百零二年六月十日、民國一百零二年九月十日、民國│          │
│        │一百零二年十二月十日、民國一百零三年三月十日支付（如│          │
│        │遇例假日，以上期日均順延一日）。                    │          │
└────┴──────────────────────────┴─────┘